臺灣高等法院臺中分院刑事判決
111年度上訴字第604號

上  訴  人  臺灣臺中地方檢察署檢察官
被      告  吳彥霆



選任辯護人  周復興律師
            聶嘉嘉律師
被      告  莊旺家



            賴栢霖


            黃冠傑


上列上訴人因被告等妨害秩序案件，不服臺灣臺中地方法院110
年度訴字第690號中華民國110年12月30日第一審判決（起訴案號
：臺灣臺中地方檢察署109年度偵字第17814、21054號），提起
上訴，本院判決如下：
    主  文
上訴駁回。
    理  由
一、公訴意旨略以：被告吳彥霆、莊旺家、賴栢霖、黃冠傑與綽
    號「火山」之成年男子、綽號「阿俊」之成年男子及其他2
    名真實姓名不詳之友人共8人，於民國109年5月24日凌晨1時
    40分許，在臺中市○○區○○路00○0號之○○炭烤啤酒屋用餐時，
    適有被害人王○○、呂○○、王○○及其等友人亦在該啤酒屋用餐
    。詎雙方因細故起口角糾紛，被告吳彥霆意圖供行使之用而
    攜帶兇器，並與被告莊旺家、賴栢霖、黃冠傑及數名友人當
    場共同基於在公共場所聚集3人以上施強暴脅迫及傷害之犯意
    聯絡，在上址公共場所，由被告吳彥霆手持隨身攜帶之瑞士
    刀，先勒住被害人王○○之頸部後，以瑞士刀刀柄接續攻擊被
    害人王○○頭部、臉部11次，待被害人王○○欲離去時，又以瑞
    士刀接續刺被害人王○○頭部2次及接續刺在旁之被害人王○○
    頭部5次後，再持瑞士刀接續刺被害人呂○○左側臀部、左大
    腿各1次；被告莊旺家則徒手勒住被害人呂○○之頸部後，將
    被害人呂○○壓制在地接續攻擊其臉部、頭部數次；被告賴栢
    霖則持桌上酒瓶接續砸被害人王○○頭部2次及砸在旁之被害
    人王○○背部1次；被告黃冠傑則以手持椅子作勢攻擊他人之
    方式在場助勢；其餘友人亦下手實施攻擊被害人王○○、呂○○
    及在旁助勢，破壞社會秩序及安寧，並使被害人王○○受有頭
    皮多處撕裂傷、鼻撕裂傷、右側食指撕裂傷、頸部擦挫傷、
    頭皮鈍挫傷之傷害，呂○○受有左側臀部撕裂傷、雙側手肘擦
    挫傷、左大腿撕裂傷之傷害，被害人王○○受有頭皮2處撕裂
    傷、左側後胸壁擦挫傷之傷害（涉犯傷害罪嫌部分，均已經
    撤回告訴）。因認被告吳彥霆係犯刑法第150條第2項第1款
    、第1項之意圖供行使之用而攜帶兇器在公共場所聚集三人
    以上下手實施強暴脅迫罪嫌；被告莊旺家、賴栢霖均係犯刑
    法第150條第1項後段之在公共場所聚集三人以上下手實施強
    暴脅迫罪嫌；被告黃冠傑係犯刑法第150條第1項前段之在公
    共場所聚集三人以上在場助勢罪嫌等語。
二、按犯罪事實應依證據認定之，無證據不得認定犯罪事實。而
    不能證明被告犯罪者，應諭知無罪之判決，刑事訴訟法第15
    4條第2項、第301條第1項分別定有明文。且認定不利於被告
    之事實，須依積極證據，苟積極證據不足為不利於被告事實
    之認定時，即應為有利於被告之認定，更不必有何有利之證
    據，亦有最高法院30年上字第816號判例可資參照；再認定
    犯罪事實，所憑之證據，雖不以直接證據為限，間接證據亦
    包括在內，然無論直接或間接證據，其為訴訟上之證明，須
    於通常一般之人均不致於有所懷疑，而得確信其為真實之程
    度者，始得據之為有罪之認定，倘其證明尚未達到此一程度
    ，而有合理性懷疑之存在時，事實審法院復已就其心證上理
    由予以闡述，敘明其如何無從為有罪之確信，即無從為有罪
    之認定，根據「罪證有疑，利於被告」之證據法則，即不得
    遽為不利於被告之認定，因而為無罪之判決，尚不得任意指
    為違法（最高法院著有76年台上字第4986號判例可資參照）
    。又按被告之自白，不得作為有罪判決之唯一證據，仍應調
    查其他必要之證據，以察其是否與事實相符，刑事訴訟法第
    156條第2項定有明文，立法目的在以補強證據之存在，藉以
    限制合法自白在證據上之價值，俾發現實質的真實，即使被
    告之自白出於任意性，然若別無其他補強證據足以擔保其自
    白與事實相符，該自白仍非刑事訴訟法上得據之為認定被告
    犯罪之唯一證據，當不得單憑此而為被告不利之認定（最高
    法院40年台上字第86號、76年台上字第4986號判例及85年度
    台上字第664號判決意旨參照）。復按刑事訴訟法第161條已
    於91年2月8日修正公布，修正後同條第1項規定：檢察官就
    被告犯罪事實，應負舉證責任，並指出證明之方法。因此，
    檢察官對於起訴之犯罪事實，應負提出證據及說服之實質舉
    證責任。倘其所提出之證據，不足為被告有罪之積極證明，
    或其闡明之證明方法，無從說服法官以形成被告有罪之心證
    ，基於無罪推定之原則，自應為被告無罪判決之諭知，亦有
    最高法院92年台上字第128號判例可資參照。末按刑事訴訟
    新制採行改良式當事人進行主義後，檢察官負有實質舉證責
    任，法院僅立於客觀、公正、超然之地位而為審判，雖有證
    據調查之職責，但無蒐集被告犯罪證據之義務，是倘檢察官
    無法提出證據，以說服法院形成被告有罪之心證，即應為被
    告無罪之諭知，俾落實無罪推定原則，此觀諸刑事訴訟法第
    154條第1項、第2項、第161條第1項、第2項及第301條第1項
    規定即明（最高法院100年度台上字第4036號刑事判決參照
    ）。
三、又按無罪判決，無刑事訴訟法第154條第2項「應依證據認定
    」之犯罪事實之存在。因此，同法第308條前段規定，無罪
    之判決書只須記載主文及理由；而其理由之論敘，僅須與卷
    存證據資料相符，且與經驗法則、論理法則無違即可，所使
    用之證據亦不以具有證據能力者為限，即使不具證據能力之
    傳聞證據，亦非不得資為彈劾證據使用。故無罪之判決書，
    就傳聞證據是否例外具有證據能力，本無須於理由內論敘說
    明（最高法院100年度台上字第2980號刑事判決意旨參照）
    。本判決既依下述理由為被告吳彥霆、莊旺家、賴栢霖、黃
    冠傑為無罪之認定，依前開說明，自無庸先一一論說各項證
    據之證據能力，亦先予敘明。　　　　　　　　
四、公訴意旨認被告吳彥霆係犯刑法第150條第2項第1款、第1項
    之意圖供行使之用而攜帶兇器在公共場所聚集三人以上下手
    實施強暴脅迫罪嫌，被告莊旺家、賴栢霖，均係犯刑法第15
    0條第1項後段之在公共場所聚集三人以上下手實施強暴脅迫
    罪嫌，被告黃冠傑係犯刑法第150條第1項前段之在公共場所
    聚集三人以上在場助勢罪嫌，無非係以被告吳彥霆、莊旺家
    、賴栢霖、黃冠傑於警詢、偵查時之供述、被害人王○○、呂
    ○○、王○○於警詢時之證述、員警職務報告書、清泉醫院診斷
    證明書、監視器影像光碟暨翻拍照片等為其主要論據。
五、被告吳彥霆、莊旺家、賴栢霖、黃冠傑等人於原審固坦認犯
    行；及被告吳彥霆、賴栢霖、黃冠傑等在本院固坦認有與被
    害人王○○、呂○○、王○○及其等友人，在臺中市○○區○○路00○0
    號之○○炭烤啤酒屋用餐時，雙方因細故口角糾紛，進而攻擊
    被害人等，造成被害人王○○受有頭皮多處撕裂傷、鼻撕裂傷
    、右側食指撕裂傷、頸部擦挫傷、頭皮鈍挫傷之傷害，呂○○
    受有左側臀部撕裂傷、雙側手肘擦挫傷、左大腿撕裂傷之傷
    害，被害人王○○受有頭皮2處撕裂傷、左側後胸壁擦挫傷等
    之傷害之事實；即本案被告吳彥霆、莊旺家、賴栢霖、黃冠
    傑等人在公眾得出入之場所對被害人王○○、呂○○、王○○下手
    施強暴、在場助勢之事實，固堪認定，惟本案被告吳彥霆、
    莊旺家、賴栢霖、黃冠傑等人原先並非為施強暴脅迫之目的
    而聚集，其等聚集時本無將實施強暴脅迫行為之認識，縱聚
    集後因偶然、突發之原因，而引發三人以上同時在場施強暴
    脅迫行為，即與刑法第150條第1項之罪之構成要件不符，僅
    另依刑法第283條聚眾鬥毆罪或社會秩序維護法之罰則規定
    論處。茲論述如下：
  ㈠按109年1月15日修正施行之刑法第150條第1項之罪，其修正
    理由稱：「本條前段修正為『在公共場所或公眾得出入之場
    所』有『聚集』之行為為構成要件」，可知刑法第150條第1項
    所稱之「聚集」，顯非指三人以上共同在場之「狀態」，而
    係指三人以上前往同一地點聚集，或邀集他人在自己所在地
    點聚集之「行為」。復自刑法妨害秩序罪章之立法體系以觀
    ，刑法第149條規定：「在公共場所或公眾得出入之場所聚
    集三人以上，意圖為強暴脅迫」，該罪之修正理由已稱：「
    集會遊行係人民之基本權利，應與本條係處罰行為人具有為
    強暴脅迫之意圖而危害治安者有所區隔。因此，一般集會遊
    行之『聚眾』人群行為，本不具有施強暴脅迫之意圖，自無構
    成本罪情事」，可見刑法第149條之罪，顯係以在場聚集之
    人，有「施強暴脅迫之意圖」，為其構成要件。而刑法第15
    0條第1項之罪，則係就在公共場所或公眾得出入之場所聚集
    三人以上，施強暴脅迫之人，分別依在場助勢、或首謀及下
    手實施之人，定有處罰規定。可見刑法第149條、第150條第
    1項之罪，實係分別就低度之「意圖為強暴脅迫，而聚集三
    人以上之行為」、高度之「聚集三人以上，而實行強暴脅迫
    行為」，而各定有處罰規定，且刑法第150條第1項之立法目
    的在於安寧秩序之維持，則依上述說明，刑法第150條第1項
    之罪，應以三人以上之行為人，為施強暴脅迫而聚集，進而
    在場實行強暴脅迫為其要件。如行為人本非為施強暴脅迫之
    目的而聚集，行為人聚集時本無將實施強暴脅迫行為之認識
    ，僅因偶然、突發原因，而引發三人以上同時在場施強暴脅
    迫行為，即與刑法第150條第1項之罪之構成要件不符，僅應
    於合於刑法第283條聚眾鬥毆罪或社會秩序維護法之罰則，
    各依相關規定論處。
  ㈡查本案檢察官起訴意旨即已載明：被告吳彥霆、莊旺家、賴
    栢霖、黃冠傑與「火山」、「阿俊」等友人，於109年5月24
    日凌晨1時40分許，在臺中市○○區○○路00○0號之○○炭烤啤酒
    屋用餐時，與被害人王○○、呂○○、王○○及其等友人，雙方因
    細故起口角糾紛等語，則已認定被告吳彥霆、莊旺家、賴栢
    霖、黃冠傑等人起初係單純聚餐而聚集於案發地點之啤酒屋
    ，其後始因細故與被害人王○○、呂○○、王○○等發生口角，並
    進而鬥毆被害人王○○、呂○○、王○○等之事實。則被告吳彥霆
    、莊旺家、賴栢霖、黃冠傑等人初於系爭○○炭烤啤酒屋聚餐
    時，顯非為實施強暴脅迫行為而聚集，則被告吳彥霆、莊旺
    家、賴栢霖、黃冠傑等人於該次聚餐過程中，嗣因偶然發生
    之細故、口角，進而導致被告吳彥霆、莊旺家、賴栢霖、黃
    冠傑同時在場與被害人王○○、呂○○、王○○等鬥毆之事實，亦
    難以此逕認被告吳彥霆、莊旺家、賴栢霖、黃冠傑等人於施
    強暴行為前，主觀上即有犯刑法第150條妨害秩序罪之故意
    。
  ㈢縱上所述，被告吳彥霆、莊旺家、賴栢霖、黃冠傑等人於系
    爭啤酒屋聚集之初，係相約吃飯，並非為施強暴脅迫之目的
    而聚集，尚不得以被告吳彥霆、莊旺家、賴栢霖、黃冠傑等
    人嗣共同在場對被害人王○○、呂○○、王○○等施強暴，逕予推
    論被告吳彥霆、莊旺家、賴栢霖、黃冠傑等人於與被害人王
    ○○、呂○○、王○○等人偶然同地聚餐前，即具有為施強暴脅迫
    而聚集之妨害秩序罪之主觀犯意，自不能逕以刑法第150條
    第2項第1款之罪名相繩。又社會秩序維護法第83條第2款規
    定：「有下列各款行為之一者，處新臺幣1萬8千元以下罰鍰
    ：加暴行於人者，互相鬥毆者，意圖鬥毆而聚眾者」，
    已就未達妨害社會秩序之互相鬥毆行為，設有危害安寧秩序
    之行政罰規定，以資處罰，附此敘明。
六、從而，檢察官雖認本案被告吳彥霆、莊旺家、賴栢霖、黃冠
    傑等人涉犯刑法第150條之妨害秩序罪嫌，然依檢察官所舉
    之各項直接、間接證據，皆尚未達於通常一般之人均不致有
    所懷疑而得確信被告吳彥霆、莊旺家、賴栢霖、黃冠傑等人
    確有公訴意旨所指之此部分刑法第150條妨害秩序犯行為真
    實之程度，法院無從形成其等為有罪之心證，則依罪疑唯輕
    、罪疑唯利於被告原則，自不得對被告吳彥霆、莊旺家、賴
    栢霖、黃冠傑等人為不利之認定；此外，本院在得依或應依
    職權調查證據之範圍內，復查無其他積極證據足以證明被告
    吳彥霆、莊旺家、賴栢霖、黃冠傑等人確有公訴意旨所指之
    前揭犯行，是既無法證明被告吳彥霆、莊旺家、賴栢霖、黃
    冠傑等人此部分有罪，揆諸首揭法條、判例意旨及說明，自
    應為被告吳彥霆、莊旺家、賴栢霖、黃冠傑等人本件被訴部
    分為無罪之判決。
七、原審因認本件罪證不足，而為被告吳彥霆、莊旺家、賴栢霖
    、黃冠傑等人無罪之諭知，並無違誤。而按檢察官就被告犯
    罪事實，應負舉證責任，並指出證明之方法，即檢察官對於
    起訴之犯罪事實，應負提出證據及說服之實質舉證責任。倘
    其所提出之證據，不足為被告有罪之積極證明，或其指出證
    明之方法，無從說服法院以形成被告有罪之心證，基於無罪
    推定之原則，自應為被告無罪判決之諭知，已詳如前所論述
    。本件既查無證據證明被告吳彥霆、莊旺家、賴栢霖、黃冠
    傑等人有何檢察官所指之上揭妨害秩序犯行，亦詳見前述，
    而原審判決就卷內證據調查之結果，為綜合判斷、取捨，認
    仍無從證明被告吳彥霆、莊旺家、賴栢霖、黃冠傑等人有公
    訴意旨所指被告吳彥霆犯刑法第150條第2項第1款、第1項之
    意圖供行使之用而攜帶兇器在公共場所聚集三人以上下手實
    施強暴脅迫罪；被告莊旺家、賴栢霖均犯刑法第150條第1項
    後段之在公共場所聚集三人以上下手實施強暴脅迫罪；被告
    黃冠傑犯刑法第150條第1項前段之在公共場所聚集三人以上
    在場助勢罪等之犯行，其得心證之理由已說明甚詳，所為論
    斷從形式上觀察，亦難認有違背經驗法則、論理法則，或有
    其他違背法令之情形，自難任意指為違法。
八、檢察官就本件提起上訴以：　　
  ㈠法律為限縮性解釋應符合法律目的，刑法第150條之立法目的
    ，在於多數人實施暴力行為，助長暴戾氣焰，易發生嚴重實
    害，且危害社會安寧，造成民眾恐懼不安，因而設立此法，
    以杜絕社會暴戾之氣。而刑法上所謂「聚集」（妨害秩序、
    妨害公務）、「聚眾」（聚眾鬥毆、聚眾賭博）等法條文句
    ，從文義解釋而言，原本即並不排除行為人於聚集之初，本
    無犯罪意圖，原本因其他因素而聚集之人，集合狀態中產生
    犯罪之意思，行為人彼此間有犯罪之聯絡及認識並進而當場
    聚集為賭博、施強暴脅迫、鬥毆等犯罪行為，亦仍符合該等
    法律構成要件。易言之，刑法第150條之法律文義，既未排
    除現場偶發性當場集合犯罪之情況，且在此情況所發生之多
    數人暴力情事，同樣助長暴戾氣焰，易於發生嚴重實害，造
    成民眾恐懼不安，所生危害並未因此降低或減少，正是此項
    法律規範目的所欲防止之情形；然原審卻將法條文義解為須
    「三人以上前往同一地點聚集」或「邀集他人在自己所在地
    點聚集之行為」，將「聚集」侷限於必須「不同地點」之移
    動集合，而將「當場同一地點之偶然性集合」之情況排除在
    外，然何以此種情況有必要限縮排除？限縮解釋目的為何？
    未見原審說明妥適之實質理由。
　㈡再者，法律解釋亦應參酌立法意旨，刑法第150條業於109年1
    月15日修正公布，並自同年月17日生效施行，其立法理由為
    ：「修正原『公然聚眾』要件，理由同修正條文第149條說明
    一至三。倘3人以上，在公共場所或公眾得出入之場所聚集
    ，進而實行強暴脅迫（例如：鬥毆、毀損或恐嚇等行為）者
    ，不論是對於特定人或不特定人為之，已造成公眾或他人之
    危害、恐懼不安，應即該當犯罪成立之構成要件，以符保護
    社會治安之刑法功能。另提高罰金刑，以符合罰金刑級距之
    配置，並酌作文字及標點符號修正，將原條文列為第一項。
    實務見解有認本條之妨害秩序罪，須有妨害秩序之故意，
    始與該條之罪質相符，如公然聚眾施強暴脅迫，其目的係在
    另犯他罪，並非意圖妨害秩序，除應成立其他相當罪名外，
    不能論以妨害秩序罪（最高法院31年上字第1513號、28年上
    字第3428號判例參照）。然本罪重在安寧秩序之維持，若其
    聚眾施強暴脅迫之目的在犯他罪，固得依他罪處罰，若行為
    人就本罪之構成要件行為有所認識而仍為本罪構成要件之行
    為，自仍應構成本罪，予以處罰。參考我國實務常見之群
    聚鬥毆危險行為態樣，慮及行為人意圖供行使之用而攜帶兇
    器或者易燃性、腐蝕性液體，抑或於車輛往來之道路上追逐
    ，對往來公眾所造成之生命身體健康等危險大增，破壞公共
    秩序之危險程度升高，而有加重處罰之必要，爰增訂第二項
    。至新增第二項第二款之加重處罰，須以行為人於公共場所
    或公眾得出入之場所聚集三人以上，而施強暴脅迫為前提，
    進而致生公眾或交通往來之危險始足該當，亦即致生公眾或
    交通往來之危險屬本款之結果；此與本法第185條『損壞或壅
    塞陸路、水路、橋樑或其他公眾往來之設備或以他法致生往
    來之危險』之規定，係行為人以損壞、壅塞、或以他法致生
    往來危險等行為，在構成要件上，有所不同，附此敘明」。
    而該條立法理由所援引之修正刑法第149條說明一至三之立
    法理由則為「隨著科技進步，透過社群通訊軟體（如LINE
    、微信、網路直播等）進行串連集結，時間快速、人數眾多
    且流動性高，不易先期預防，致使此等以多數人犯妨害秩序
    案件規模擴大，亦容易傷及無辜。惟原條文中之『公然聚眾』
    ，司法實務認為必須於『公然』之狀態下聚集多數人，始足當
    之；亦有實務見解認為，『聚眾』係指參與之多數人有隨時可
    以增加之狀況，若參與之人均係事前約定，人數既已確定，
    便無隨時可以增加之狀況，自與聚眾之情形不合（最高法院
    28年上字第621號判例、92年度台上字第5192號判決參照）
    。此等見解範圍均過於限縮，也無法因應當前社會之需求。
    爰將本條前段修正為在公共場所或公眾得出入之場所」有「
    聚集」之行為為構成要件，亦即行為不論其在何處、以何種
    聯絡方式（包括上述社群通訊軟體）聚集，其係在遠端或當
    場為之，均為本條之聚集行為，且包括自動與被動聚集之情
    形，亦不論是否係事前約定或臨時起意者均屬之。因上開行
    為對於社會治安與秩序，均易造成危害，爰修正其構成要件
    ，以符實需…」另參本院110年度原上訴字第15號判決，依據
    上述立法理由闡述，認於修法後不論參與者係事前約定或臨
    時起意、是否有隨時可以增加之狀況、自動或被動聚集、以
    何種聯絡方式聚集、係在遠端或當場為之方式聚集，亦不論
    參與者是否具有另犯他罪之犯意，復不論強暴脅迫之行為是
    否係對於特定人或不特定人為之，只要該公然聚眾施強暴脅
    迫之行為，客觀上確已造成公眾或他人之危害、恐懼不安，
    且行為人主觀上預見其等行為將造成公眾或他人之危害、恐
    懼不安，即當構成刑法第150條公然聚眾施強暴脅迫罪。本
    案原審將該法僅限縮於「三人以上前往同一地點聚集施強暴
    脅迫」或「邀集他人在自己所在地點聚集施強暴脅迫」，而
    排除「當場為之」、「臨時起意」聚集施強暴脅迫之情況，
    解釋法律已明顯悖於立法原意，適用法律恐有違誤。
　㈢查本案被告吳彥霆、莊旺家、賴栢霖、黃冠傑與綽號「火山
    」之成年男子、綽號「阿俊」之成年男子及其他2名真實姓
    名不詳之友人共8人，於109年5月24日凌晨1時40分許，在案
    發啤酒屋餐廳用餐時，適有被害人王○○、呂○○、王○○及其等
    友人亦在該啤酒屋用餐，詎雙方因細故起口角糾紛，被告吳
    彥霆意圖供行使之用而攜帶兇器，並與被告莊旺家、賴栢霖
    、黃冠傑及數名友人當場共同基於在公共場所聚集3人以上
    施強暴脅迫及傷害之犯意聯絡，在上址公共場所，由被告吳
    彥霆手持隨身攜帶之瑞士刀，先勒住被害人王○○之頸部後，
    以瑞士刀刀柄接續攻擊被害人王○○頭部、臉部11次，待被害
    人王○○欲離去時，又以瑞士刀接續刺被害人王○○頭部2次及
    接續刺在旁之被害人王○○頭部5次後，再持瑞士刀接續刺被
    害人呂○○左側臀部、左大腿各1次，被告莊旺家則徒手勒住
    被害人呂○○之頸部後，將被害人呂○○壓制在地接續攻擊其臉
    部、頭部數次，被告賴栢霖則持桌上酒瓶接續砸被害人王○○
    頭部2次及砸在旁之被害人王○○背部1次，被告黃冠傑則以手
    持椅子作勢攻擊他人之方式在場助勢，其餘友人亦下手實施
    攻擊被害人王○○、呂○○及在旁助勢，破壞社會秩序及安寧，
    並使被害人王○○受有頭皮多處撕裂傷、鼻撕裂傷、右側食指
    撕裂傷、頸部擦挫傷、頭皮鈍挫傷之傷害，呂○○受有左側臀
    部撕裂傷、雙側手肘擦挫傷、左大腿撕裂傷之傷害，被害人
    王○○受有頭皮2處撕裂傷、左側後胸壁擦挫傷之傷害。依此
    事實，被告等人臨時起意當場聚集於公共場所，人數達3人
    以上，公然聚眾、使用兇器實施強暴行為，刀光血影，手段
    兇殘，導致多人受傷，現場凌亂，當場顯現暴戾氣焰及所生
    實害，已造成一般人之恐懼與不安，可以想見，客觀上確已
    產生公眾或他人之危害。自應分別論以刑法第150條第1項、
    第2項之罪。
　㈣綜上所述，原判決認事用法尚嫌未洽，爰依法提起上訴，請
    將原判決撤銷，更為適當合法之判決云云。
九、惟查，檢察官上訴意旨，就被告吳彥霆犯刑法第150條第2項
    第1款、第1項之意圖供行使之用而攜帶兇器在公共場所聚集
    三人以上下手實施強暴脅迫罪；被告莊旺家、賴栢霖均犯刑
    法第150條第1項後段之在公共場所聚集三人以上下手實施強
    暴脅迫罪；被告黃冠傑犯刑法第150條第1項前段之在公共場
    所聚集三人以上在場助勢罪等之犯行，均仍以前揭被告吳彥
    霆、莊旺家、賴栢霖、黃冠傑等人確有共同在系爭啤酒屋對
　　被害人王○○、呂○○、王○○攻擊施強暴致被害人王○○受有頭皮
    多處撕裂傷、鼻撕裂傷、右側食指撕裂傷、頸部擦挫傷、頭
    皮鈍挫傷之傷害，呂○○受有左側臀部撕裂傷、雙側手肘擦挫
    傷、左大腿撕裂傷之傷害，被害人王○○受有頭皮2處撕裂傷
    、左側後胸壁擦挫傷之等之傷害，及109年1月15日修正公布
    之刑法第150條之立法理由，與另案本院110年度原上訴字第
    15號判決理由等，擇其不利於被告吳彥霆、莊旺家、賴栢霖
    、黃冠傑者，採為被告吳彥霆、莊旺家、賴栢霖、黃冠傑有
    罪之論據。然原判決已說明依刑事訴訟法之證據法則，無論
    直接或間接證據，其為訴訟上之證明，須於通常一般之人均
    不致有所懷疑，而得確信其為真實之程度者，始得據為有罪
    之認定，倘其證明尚未達到此一程度，而有合理之懷疑存在
    時，事實審法院復已就其心證上理由予以闡述，敘明其如何
    無從為有罪之確信，因而為無罪之判決，尚不得任意指為違
    法。本件原審就檢察官所舉事證，認無從證明被告吳彥霆有
    犯刑法第150條第2項第1款、第1項之意圖供行使之用而攜帶
    兇器在公共場所聚集三人以上下手實施強暴脅迫罪；被告莊
    旺家、賴栢霖等有犯刑法第150條第1項後段之在公共場所聚
    集三人以上下手實施強暴脅迫罪；被告黃冠傑有犯刑法第15
    0條第1項前段之在公共場所聚集三人以上在場助勢罪等之犯
    行。其就採證法則，已詳細說明其取捨之依據，上訴意旨就
    此復未能另舉明確之事證以資證明，本院認為檢察官上訴所
    述各節，仍不足以動搖原判決之基礎。本件檢察官之上訴，
    並無理由，應予駁回。
十、被告莊旺家經合法傳喚，無正當理由而未到庭，爰不待其陳
    述逕行判決。
據上論斷，應依刑事訴訟法第368條、第371條，判決如主文。
本案經檢察官潘曉琪提起公訴，檢察官劉世豪提起上訴，檢察官
謝名冠到庭執行職務。
中　　華　　民　　國　　111 　 年　　4　　月　　19　　日
            刑事第七庭  審判長法  官  梁  堯  銘
                              法  官  羅  國  鴻
                              法  官  張  智  雄
以上正本證明與原本無異。
被告不得上訴；檢察官得上訴，但有刑事妥速審判法第9條之限制。　　　　　　　　　　　　　
如不服本判決應於收受送達後二十日內向本院提出上訴書狀，其
未敘述上訴理由者，並得於提起上訴後二十日內向本院補提理由
書（均須按他造當事人之人數附繕本）「切勿逕送上級法院」。
因疫情而遲誤不變期間，得向法院聲請回復原狀。
                              書記官  江  玉  萍
　　　　　　　　　　　　　　　
中　　華　　民　　國　　111 　年　　4 　　月　　19　　日

附錄：
刑事妥速審判法第9條
除前條情形外，第二審法院維持第一審所為無罪判決，提起上訴
之理由，以下列事項為限：
一、判決所適用之法令牴觸憲法。
二、判決違背司法院解釋。
三、判決違背判例。
刑事訴訟法第377條至第379條、第393條第1款之規定，於前項案
件之審理，不適用之。